# 同一控制下企业合并的一个问题

提问人：rainy418 时间：2011-05-16 09:34:01
计算同一控制下，比较期间的，扣非的净资产收益率时，子公司在比较期间的净利润是否要作为合并报表的非经常性损益扣除？如果扣除的话相当于比较期间的扣非的净资产收益率的分子就不包含子公司的净利润了？

回答人：chenyiwei
回复 藤椅 rainy418 的帖子在计算扣除非经常性损益后的净资产收益率时，分子、分母按同一口径调整。因为被合并方合并日前的全部净利润均作为非经常性损益扣除，所以分母中被合并方的净资产要从合并日开始纳入加权计算。